【裁判字號】    98,聲,119
【裁判日期】    980414
【裁判案由】    聲明異議
【裁判全文】
臺灣桃園地方法院刑事裁定               98年度聲字第119號
聲明異議人
即  受刑人  甲○○
                    （現於台灣台北監獄執行中）
上異議人即受刑人因違反懲治盜匪條例案件，對於台灣桃園地方
法院檢察署檢察官執行之指揮（96年執更字第390 號），聲明異
議，本院裁定如下：
    主  文
異議駁回。
    理  由
一、聲明異議意旨略以：按於民國95年7 月1 日正式施行之修正
    後刑法第2 條第1 項規定：「行為後法律有變更者，適用行
    為時之法律。但行為後之法律有利於行為人者，適用最有利
    於行為人之法律」，係採從舊從輕原則，故異議人係於民國
    80年間犯本件盜匪案件，依上開從舊從輕原則，於撤銷假釋
    後執行殘刑之計算，應適用80年間適用修正前之刑法第77條
    規定，無期徒刑「逾10年」後即可報請假釋。然觀諸臺灣桃
    園地方法院檢察署檢察官核發之97年執戊字第8730號執行指
    揮書，其記載異議人另案犯詐欺罪之刑期起算日為121 年11
    月16日，是該執行指揮書認異議人盜匪案件所執行之殘刑即
    無期徒刑需「逾25年」後始可報請假釋及接續執行他案，乃
    以修正後之刑法計算之，實屬違法，爰提起本件聲明異議等
    語。
二、按修正前刑法第79條之1 第5 項規定：「經撤銷假釋執行殘
    餘刑期者，無期徒刑於執行滿二十年，有期徒刑於全部執行
    完畢後，再接續執行他刑。」；嗣於民國95年7 月1 日修正
    施行之刑法規定：「經撤銷假釋執行殘餘刑期者，無期徒刑
    於執行滿二十年，有期徒刑於全部執行完畢後，再接續執行
    他刑。」，次按刑法施行法第7 條之2 第2 項規定：「因撤
    銷假釋執行殘餘刑期，其撤銷之原因事實發生在86年11月26
    日刑法修正公布後，94年1 月7 日刑法修正施行前者，依86
    年11月26日修正公布之刑法第79條之1 規定合併計算其殘餘
    刑期與他刑應執行之期間。但其原因事實行為終了或犯罪結
    果之發生在94年1 月7 日刑法修正施行後者，依94年1 月7
    日修正施行之刑法第79條之1 規定合併計算其殘餘刑期與他
    刑應執行之期間。」。準此，關於無期徒刑經撤銷假釋後執
    行殘餘刑期，究竟係以何時之刑法計算假釋條件或接續執行
    他刑？依刑法施行法第7 條之2 第2 項規定，應視撤銷之原
    因發生在刑法94年1 月7 日刑法修正施行（即95年7 月1 日
    施行）之前或之後而定。
三、經查：
（一）異議人前因違反懲治盜匪條例案件，經臺灣台北法院士林
      分院以80年度重訴字第13號分別判處無期徒刑，禠奪公權
      終身、有期徒刑9 年，應執行無期徒刑，禠奪公權終身，
      嗣上訴後，經臺灣高等法院於80年8 月23日以80年度上重
      訴字第55號刑事判決將原判決撤銷，改判處無期徒刑，禠
      奪公權終身，再上訴後，經最高法院於80年11月29日以80
      年度台上字第5635號判決駁回上訴，於同日確定在案，其
      徒刑起算日期為80年11月29日，羈押折抵263 日，於80年
      12月13日入監執行，而於93年6 月15日假釋出監並交付保
      護管束，指揮書執行完畢日期103 年6 月14日（即保護管
      束期間期滿日）等情，有上開刑事判決、臺灣高等法院被
      告前案紀錄表在卷足佐，應堪認定。
（二）又異議人於前開假釋付保護管束期間內，自96年5 月16日
      起即未依規定至台灣桃園地方法院檢察署報到，經該署發
      文通知被告按時報到，被告仍未遵期報到，經訪視、告誡
      函催、協尋均置之不理，致使無法繼續執行保護管束，顯
      見其違反保安處分執行法第74條之2 第1 、2 、4 條之規
      定且情節重大，有臺灣桃園地方法院檢察署96年7 月27日
      乙○玲護振字第48868 號函在卷足佐；而異議人復於假釋
      付保護管束期間中之95年11月間另犯之詐欺案件，經本院
      於97年3 月26日以97年度桃簡字第180 號判決，判處有期
      徒刑4 月，減為有期徒刑2 月，並於97年4 月21日確定，
      有被告前案紀錄表存卷足參，是被告於保護管束期間，既
      有上述未依規定報到及再犯罪等事由，自屬違反保安處分
      執行法之規定且情節重大，殆無疑義。
（三）承上，可知本件被告遭撤銷假釋之原因，係於96年5 月16
      日起行蹤未明、未按時報到及於保護管束期間另犯詐欺案
      件，其違反規定之時間係在94年1 月7 日刑法修正施行（
      即95年7 月1 日）之後，依照刑法施行法第7 條之2 第2
      項規定，自應適用94年1 月7 日公布、95年7 月1 日施行
      之修正後刑法第第79條之1 規定計算撤銷假釋後之殘刑與
      他刑應執行之期間之問題。準此，依前開說明要旨，本件
      異議人經撤銷假釋後，執行無期徒刑之殘餘刑期，依現行
      刑法第79條之1 第5 項之規定，應於執行滿25年後，再接
      續執行他刑，應堪認定（此見解亦有法務部97年3 月7 日
      法矯決字第09709006 20 號函在卷可參）。是本件異議人
      所指摘之台灣桃園地方法院檢察署檢察官所核發之96年執
      更字第390 號執行指揮書，於法有據，並無違誤。
（四）綜上，是本件聲明異議意旨，尚與法律規定不符，自屬無
      據，應予駁回。
四、據上論斷，應依刑事訴訟法第486條裁定如主文。
中    華    民    國    98    年    4     月    14    日
                  刑事第一庭  法  官  顧正德
以上正本證明與原本無異。
如不服本裁定，應於裁定送達後5 日內向本院提出抗告狀。
                              書記官  冒佩妤
中    華    民    國    98    年    4     月    15    日


司法院資訊處製作；財團法人民間司法改革基金會備份。
